臺灣高等法院刑事裁定
111年度抗字第740號
抗  告  人  
即  受刑人  張傑  


                    （現於法務部矯正署臺北監獄臺北分監執行中）
上列抗告人因聲請定其應執行刑案件，不服臺灣臺北地方法院中
華民國111年4月26日裁定（111年度聲字第562號），提起抗告，
本院裁定如下：
    主  文
抗告駁回。                                              
    理  由
一、原裁定意旨略以：抗告人即受刑人張傑所犯如附表所示之罪
    ，經如附表所示法院先後判處如附表所示之刑確定在案。而
    如附表編號2、7、8所示之罪為不得易科罰金之罪，其餘部
    分為得易科罰金之罪，惟抗告人同意檢察官聲請定應執行刑
    ，是檢察官依刑法第53條、第51條第5款、刑事訴訟法第477
    條第1項之規定，聲請定其應執行之刑，核屬正當，應予准
    許，爰裁定應執行有期徒刑3年等語。
二、抗告意旨略以：原裁定之量刑實屬過重，在數罪併罰情況下
    應有責任遞減原則之適用，原裁定不符合罪刑相當原則、限
    制加重原則，未符合法律之正義。懇請鈞院參照臺中地院98
    年度易字第2067號、基隆地院96年度易字第538號、本院105
    年度訴字第84號等判決所定之應執行刑，及依據法規界線之
    比例原則、公平正義原則等，給予所犯皆屬微罪之抗告人合
    理、公平、從輕之裁定，令抗告人有重新回歸社會、家庭之
    機會等語。　　　
三、按裁判確定前犯數罪者，併合處罰之。但有下列情形之一者
    ，不在此限：一、得易科罰金之罪與不得易科罰金之罪。前
    項但書情形，受刑人請求檢察官聲請定應執行刑者，依第51
    條規定定之。數罪併罰，有二裁判以上者，依第51條之規定
    ，定其應執行之刑。數罪併罰，分別宣告其罪之刑，依下列
    各款定其應執行者：五、宣告多數有期徒刑者，於各刑中之
    最長期以上，各刑合併之刑期以下，定其刑期，但不得逾30
    年，刑法第50條第1 項但書第1 款、第2 項、第53條、第51
    條第5 款分別定有明文。又數罪併罰之定應執行之刑，係出
    於刑罰經濟與責罰相當之考量，並非予以犯罪行為人或受刑
    人不當之利益，為一種特別的量刑過程，相較於刑法第57條
    所定科刑時應審酌之事項係對一般犯罪行為之裁量，定應執
    行刑之宣告，乃對犯罪行為人本身及所犯各罪之總檢視，除
    應考量行為人所犯數罪反應出之人格特性，並應權衡審酌行
    為人之責任與整體刑法目的及相關刑事政策，在量刑權之法
    律拘束性原則下，依刑法第51條第5 款之規定，採限制加重
    原則，以宣告各刑中之最長期為下限，各刑合併之刑期為上
    限，但最長不得逾30年，資為量刑自由裁量權之外部界限，
    並應受法秩序理念規範之比例原則、平等原則、責罰相當原
    則、重複評價禁止原則等自由裁量權之內部抽象價值要求界
    限之支配，使以輕重得宜，罰當其責，俾符合法律授與裁量
    權之目的，以區別數罪併罰與單純數罪之不同，兼顧刑罰衡
    平原則。是個案之裁量判斷，除非有全然喪失權衡意義或其
    裁量行使顯然有違比例、平等諸原則之裁量權濫用情形，即
    不得任意指其為違法（最高法院100年度台抗字第440號刑事
    裁定意旨參照）。又民國103年6月4日修正刑事訴訟法第370
    條第2項、第3項，對第二審上訴案件之定應執行刑，明定有
    不利益變更禁止原則之適用。而分屬不同案件之數罪併罰，
    倘一裁判宣告數罪之刑，曾經定其執行刑（下稱原定執行刑
    ），再與其他裁判宣告之刑定其執行刑時，在法理上亦應同
    受此原則之拘束。亦即基於有利被告之不利益變更禁止原則
    ，分屬不同案件之數罪併罰定執行刑，原定執行刑有拘束新
    定執行刑上限之效果，法院裁量所定之刑期上限，自不得較
    重於「原定執行刑加計新宣告刑之總和」（最高法院108年
    度台抗字第436號裁定意旨參照）。　　　
四、經查：
㈠、抗告人所犯如附表所示各罪，先後經新北地院、原審法院判
    決如附表所示之刑，並均確定，其中編號3、4曾經定應執行
    有期徒刑8月，編號7、8曾經定應執行有期徒刑1年，有各該
    判決及本院被告前案紀錄表在卷可稽（見臺北地檢署111執
    聲545卷第10至37頁，本院卷第17至68頁）。又抗告人所犯
    如附表所示各罪所宣告之刑，分屬得易科罰金及不得易科罰
    金之刑，復據抗告人向檢察官聲請合併定執行，亦有定刑聲
    請切結書附卷足憑（見同上執聲卷第4、5頁）。檢察官據此
    向最後事實審之原審法院聲請定其應執行之刑，原審法院認
    其聲請為正當，依刑事訴訟法第477條第1項，刑法第53條、
    第51條第5款等規定，以抗告人所犯如附表所示數罪之宣告
    刑為基礎，於各罪所處有期徒刑中之最長刑有期徒刑9月以
    上，編號3、4、7、8曾定之應執行刑加計編號1、2、5、6所
    宣告之刑總合即有期徒刑3年2月以下，裁定其應執行刑為有
    期徒刑3年，顯未踰越前述之內、外部性界限，刑度亦有所
    減輕，顯已給予適度之刑罰折扣，符合法律授與裁量權之目
    的。
㈡、抗告人雖以前詞置辯。然考量抗告人所犯除編號4為偽造私文
    書罪外，其餘各罪均為竊盜罪，罪質相同，且犯罪時間相近
    ，考量數罪之犯罪類型於併合處罰時其責任非難之程度、數
    罪對法益侵害之加重效應，暨其所犯之罪所反映出之人格特
    性與傾向，並審酌附表編號3至4所示之罪，曾定應執行刑有
    期徒刑8月；附表編號7至8所示之罪，曾定應執行有期徒刑1
    年等一切情狀，認原裁定就抗告人所犯如附表所示之罪，定
    應執行刑為有期徒刑3年乙節，業已考量上開定應執行刑應
    審酌之要素，給予抗告人相當之恤刑利益，而為公平、合理
    之定刑，未違反內部性界限或刑事訴訟法第370條第1項、第
    2項所定不利益變更禁止原則，尚不能認有何裁量濫用之情
    事，揆諸上開說明，並無違法或不當之處。
㈢、至抗告意旨以與本案無關之刑事裁定，指稱原裁定違反比例
    原則、公平原則云云。然查，因不同定執行刑聲請案件，其
    所包含之犯罪情節、類型均有差異，本無從期待均按照一定
    之比例或折數，劃一量刑標準，並拘束日後法院定應執行刑
    職權之行使。再者，依卷附之本院被告前案紀錄表所載，抗
    告人前已有多次竊盜前科，經法院判處徒刑並執行完畢，顯
    見抗告人未能記取教訓，法治觀念薄弱，自我約束能力不足
    ，自應受較高之刑罰評價，以匡正其迭次違反刑罰規範之行
    為。是原審酌定之應執行之刑有期徒刑3年，符合法律授與
    裁量權之目的，並無違反比例原則、平等原則、責罰相當原
    則、重複評價禁止原則及逸脫法律秩序理念及法律目的之內
    部性界限等情形，是抗告意旨執以指摘原裁定所定應執行刑
    量刑過重，自非有據。　
五、綜上所述，原裁定依檢察官聲請範圍即如附表所示之罪合併
    定其應執行有期徒刑3年，尚無違誤。抗告人執上開抗告意
    旨對原裁定而為指摘，為無理由，應予駁回。
據上論斷，應依刑事訴訟法第412條，裁定如主文。
中　　華　　民　　國　　111 　年　　5 　　月　　31　　日
                  刑事第十九庭  審判長法　官  曾淑華
                                      法　官  許文章
                                      法　官  李殷君
以上正本證明與原本無異。
如不服本裁定，應於收受送達後五日內向本院提出抗告狀。
                                      書記官  周彧亘
中　　華　　民　　國　　111 　年　　5 　　月　　31　　日